【裁判字號】    99,訴,632
【裁判日期】    990607
【裁判案由】    違反毒品危害防制條例
【裁判全文】
臺灣臺南地方法院刑事判決               99年度訴字第632號
公  訴  人  臺灣臺南地方法院檢察署檢察官
被      告  乙○○
上列被告因違反毒品危害防制條例案件，經檢察官為緩起訴處分
（96年度毒偵字第3239號、第3384號），因被告於緩起訴期間內
，有故意更犯有期徒刑以上刑之罪，經檢察官撤銷緩起訴處分（
99年度撤緩字第16號），復由檢察官提起公訴（99年度撤緩毒偵
字第56號、第57號），被告於準備程序進行中，就被訴事實為有
罪之陳述，經本院告知簡式審判程序意旨，並聽取公訴人及被告
之意見後，本院合議庭裁定由受命法官獨任依簡式審判程序審理
，判決如下：
    主  文
乙○○施用第一級毒品，累犯，處有期徒刑捌月，扣案之第一級
毒品海洛因壹小包（檢驗前淨重零點零參陸公克，檢驗後淨重零
點零貳捌公克）沒收銷燬之，扣案之上開海洛因外包裝壹個沒收
；又施用第一級毒品，累犯，處有期徒刑柒月，扣案之第一級毒
品海洛因壹小包（檢驗前淨重零點零伍貳公克，檢驗後淨重零點
零肆參公克）沒收銷燬之，扣案之上開海洛因外包裝壹個沒收。
應執行有期徒刑壹年，扣案之第一級毒品海洛因貳小包（檢驗前
分別淨重零點零參陸公克、零點零伍貳公克，檢驗後淨重零點零
貳捌公克、零點零肆參公克）沒收銷燬之，扣案之上開海洛因外
包裝各壹個均沒收。
    事  實
一、(一)乙○○前因施用毒品案件，經本院以88年度毒聲字第1880
    號裁定送觀察、勒戒後，認有繼續施用毒品傾向，由本院以
    88年度毒聲字第2121號裁定施以強制戒治，再由本院於民國
    （下同）89年1月25日，以89年度毒聲字第235號裁定停止戒
    治付保護管束，而於89年2月1日停止戒治出監，並於89年7
    月28日戒治期滿，保護管束未經撤銷，以已執行完畢論，並
    由臺灣臺南地方法院檢察署檢察官於89年8月7日，以89年度
    戒毒偵字第501號為不起訴處分確定；又因施用毒品案件，
    經本院於89年11月15日，以89年度毒聲字第3245號裁定施以
    強制戒治，該次施用毒品行為之刑責部分由本院以90年度易
    字第275號判處有期徒刑7月，嗣經撤回上訴確定，復因施用
    毒品案件，經本院以91年度易字第400號、91年度訴字第920
    號各判處有期徒刑8月、10月確定，由本院以91年度聲字第
    1975號裁定應執行刑1年4月確定，上開罪刑接續執行於93年
    9月10日縮刑假釋付保護管束，嗣至93年12月26日保護管束
    期滿，未經撤銷，以已執行完畢論。(二)詎乙○○仍不知惕勵
    ，明知海洛因係毒品危害防制條例規定之第一級毒品，(1)竟
    基於施用海洛因之犯意，於96年11月5日晚間6時許，在其位
    於臺南市○○區○○街81巷5號住處，施用海洛因1次。嗣警
    方於96年11月6日下午5時20分許，循線在臺南市○○路○段
    與運河西街路口附近，發覺乙○○形跡可疑，乃尾隨而在臺
    南市○○區○○街與安平路口予以盤查，經乙○○同意，由
    乙○○左前褲袋內，扣得乙○○所有之海洛因1小包（檢驗
    前淨重0.036公克，檢驗後淨重0.028公克）、暨其所有供施
    用毒品所用之上開海洛因外包裝1個；員警並於96年11月6日
    晚間6時30分許，得乙○○同意採取其尿液送驗，結果呈嗎
    啡陽性等反應，查悉上情。(2)另竟基於施用海洛因之犯意，
    於96年11月23日中午12時許，在其位於臺南市○○區○○街
    81巷5號住處，施用海洛因1次。嗣警方於96年11月24日中午
    11時50分許，在臺南市○○區○○路7號前，發覺乙○○形
    跡可疑，上前盤查，乙○○即在檢警機關尚未發覺該次施用
    毒品行為之前，主動交出其所有之海洛因1小包（檢驗前淨
    重0.052公克，檢驗後淨重0.043公克）、暨其所有供施用毒
    品所用之上開海洛因外包裝1個，並主動向臺南市警察局第
    六分局員警自首該次施用毒品行為，進而接受裁判；員警並
    於96年11月24日中午12時15分許，得其同意採集尿液送驗，
    結果呈嗎啡陽性反應。案經臺南市警察局第六分局報告臺灣
    臺南地方法院檢察署檢察官偵查起訴。
二、證據名稱：被告乙○○於警詢時、偵查中及審理中之自白、
    高雄市立凱旋醫院96年11月26日高市凱醫驗字第5573號、96
    年12月24日高市凱醫驗字第5804號濫用藥物成品檢驗鑑定書
    、初步檢驗報告書、送驗尿液及年籍對照表、詮昕科技股份
    有限公司96年11月15日報告編號6B130027號、96年12月7日
    報告編號6B270038號濫用藥物尿液檢驗報告、臺灣臺南地方
    法院檢察署撤銷緩起訴處分書、臺灣高等法院被告前案紀錄
    表、扣案之海洛因1小包（檢驗前淨重0.036公克，檢驗後淨
    重0.028公克）、海洛因1小包（檢驗前淨重0.052公克，檢
    驗後淨重0.043公克）、上開海洛因外包裝各1個。
三、又扣案之上開海洛因2小包，係第一級毒品，爰依毒品危害
    防制條例第18條第1項前段之規定，宣告沒收銷燬之；扣案
    之上開毒品之外包裝各1個，係被告所有，用以包裹第一級
    毒品，防其裸露、逸出、潮濕，便於施用毒品之用，應依刑
    法第38條第1項第2款、第3款規定，均宣告沒收（最高法院
    92 年度臺上字第4587號裁判要旨參照）。
四、據上論斷，應依刑事訴訟法第273條之1第1項、第299條第1
    項前段、第310條之2、第454條，毒品危害防制條例第10 條
    第1項、第18條第1項，刑法第11條前段、第47條第1項、第
    62條前段、第51條第5款、第38條第1項第2款，判決如主文
    。又本判決係依刑事訴訟法第310條之2及第454條所製作之
    簡化判決，依法僅需記載犯罪事實、證據名稱及應適用之法
    條，並得以簡略方式為之，如認定之犯罪事實、證據及應適
    用之法條，與檢察官聲請簡易判決處刑書或起訴書之記載相
    同者，得引用之，附此敘明。
本案經檢察官甲○○到庭執行職務。
中    華    民    國    99    年    6     月    7     日
                  刑事第十庭  法  官  盧鳳田
以上正本證明與原本無異。
如不服本判決應於收受本判決後10日內向本院提出上訴書狀，並
應敘述具體理由。其未敘述上訴理由者，應於上訴期間屆滿後20
日內向本院補提理由書狀（均須按他造當事人之人數附繕本）「
切勿逕送上級法院」。
                              書記官  黃憶筑
中    華    民    國    99    年    6     月    7     日
附錄本案論罪科刑法條全文：
毒品危害防制條例第10條：
施用第1級毒品者，處 6 月以上 5 年以下有期徒刑。
施用第2級毒品者，處 3 年以下有期徒刑。

司法院資訊處製作；財團法人民間司法改革基金會備份。
